【裁判字號】    89,易,320
【裁判日期】    890914
【裁判案由】    傷害
【裁判全文】
臺灣花蓮地方法院刑事判決                          八十九年度易字第三二號
    公  訴  人  臺灣花蓮地方法院檢察署檢察官
    被      告  甲○○
右列被告因家庭暴力罪之傷害案件，經檢察官提起公訴（八十九年度偵字第一一七四
號），本院判決如左：
    主      文
甲○○連續傷害人之身體，處有期徒刑參月，如易科罰金，以參佰元折算壹日。緩刑
貳年，緩刑期內付保護管束。
    事      實
一、甲○○是乙○○的丈夫，兩人具有家庭暴力防治法第三條第一款所定的家庭成員
    關係，但平時就因為感情不睦，時常發生爭吵，甲○○因此而基於傷害乙○○的
    概括犯意，先在民國八十九年三月十一日晚上十點多在住處出手毆打乙○○，造
    成乙○○受到頭部外傷、背部挫傷，以及右手第四指伸指肌腱斷裂等傷害，同年
    三月三十日晚上七點三十分左右，甲○○在花蓮縣秀林鄉○○村○○路上，看見
    乙○○和他人發生爭執，又出手毆打乙○○，造成乙○○的頭、頸、四肢都有多
    處的挫傷，以及右手第四指伸指肌腱斷裂致鎚形指等傷害。
二、本案是乙○○向臺灣花蓮地方法院檢察署檢察官提出告訴而偵查起訴。
    理      由
一、本案的被告甲○○否認曾經在八十九年三月十一日與三十日，兩次動手打傷告訴
    人的犯罪事實，並抗辯說：他沒有打傷乙○○，是乙○○有自虐傾向自己傷害自
    己，三月十一日那天乙○○自己用手打破衣櫃玻璃造成右手指受傷，三月三十日
    那天他看見乙○○和別人爭執，他只是勸架而已，並沒有動手等語，但是本院經
    過調查後發現，被告毆打告訴人的詳細經過情形，除了告訴人在檢察官偵查與本
    院調查時都已說明清楚之外，還有驗傷診斷證明書附在偵查卷內可以證明，再參
    酌被告因為本件家庭暴力事件，已經本院於八十九年六月二十六日以八十九年度
    家護字第五十二號裁定核發民事通常保護令，有影印卷宗一份及裁定書一紙在卷
    內可供參考，綜合上述證據，本院認為本件犯罪的事證已經很明確，被告上述的
    辯解不能採信，被告有連續傷害告訴人的犯罪行為應可認定。
二、被告行為所觸犯的罪名是刑法第二百七十七條第一項的普通傷害罪。被告先後二
    次打傷告訴人的行為，在時間上接近，又是觸犯構成犯罪要件相同的罪名，應是
    出於連續傷害的犯罪故意所為，屬於連續犯，依刑法第五十六條規定：「連續數
    行為而犯同一之罪名者，以一罪論。但得加重其刑至二分之一」，應論以一罪，
    並且加重本罪的刑度。於是，本院在審酌被告犯罪的動機、目的，犯罪時所受的
    刺激，與告訴人平日的關係，告訴人所受傷害的程度，以及被告犯罪後的態度等
    一切情狀之後，而量處如主文所記載的刑罰，並且諭知易科罰金的折算標準。被
    告之前並沒有受過有期徒刑以上刑之宣告，可參閱附在卷內的臺灣花蓮地方法院
    檢察署刑案資料查註紀錄表，相信經過這次的刑事訴訟程序之後，會記取教訓，
    而不會再次輕易觸法犯罪，本院因而認為對被告所宣告的刑罰，以暫時不用執行
    比較適當，故一併宣告二年的緩刑，給被告一個改過自新的機會。由於被告和告
    訴人是夫妻，依照家庭暴力防治法第三十條第一項規定，被告在緩刑期內應交付
    保護管束。
據上論斷，應依刑事訴訟法第二百九十九條第一項前段，刑法第五十六條、第二百七
十七條第一項、第四十一條、第七十四條第一款，家庭暴力防治法第三十條第一項，
罰金罰鍰提高標準條例第一條前段、第二條，判決如主文。
中     華     民     國     八十九     年    九   月      十四      日
                               臺灣花蓮地方法院刑事庭
                                   法  官  陳  雅  敏
右正本證明與原本無異。
如對本判決不服，應於送達後十日內，向本院提出上訴狀。（應抄附繕本）告訴人或
被害人如對於本判決不服者，應具備理由請求檢察官上訴，其上訴期間之計算係以檢
察官收受判決正本之日期為準。
                                   法院書記官
中      華      民      國       八 十 九     年     九    月    十六   日
附錄本判決論罪之法律條文：
刑法第二百七十七條：
傷害人之身體或健康者，處三年以下有期徒刑，拘役或一千元以下罰金。
犯前項之罪，因而致人於死者，處無期徒刑或七年以上有期徒刑，致重傷者，處三年
以上、十年以下有期徒刑。
家庭暴力防治法第三十條第一項：
犯家庭暴力罪或違反保護令罪而受緩刑之宣告者，在緩刑期內應付保護管束。


司法院資訊處製作；財團法人民間司法改革基金會備份。
